【裁判字號】    88,訴,1450
【裁判日期】    890214
【裁判案由】    偽造文書等
【裁判全文】
臺灣臺南地方法院刑事判決                        八十八年度訴字第一四五號
    公  訴  人  臺灣台南地方法院檢察署檢察官
    被      告  甲○○
右列被告因為偽造文書等案件，經檢察官提起公訴 (八十八年度偵緝字第七八二號)
，本院判決如左：
    主  文
甲○○連續行使變造私文書，足以生損害於公眾及他人，處有期徒刑壹年。緩刑參年
。
    事  實
一、甲○○明知如附表所示三張統一發票為變造之統一發票，竟基於竟圖為自己不法
    所有之概括犯意，分別於如附表示時間，向如附表所示之銀行，連續持之兌領如
    附表所示獎金，致使該銀行人員信以為其所持發票係真實，均陷入錯誤而交付獎
    金給甲○○，致附表所示之銀行損失新台幣（下同）九千元。嗣經財政部租稅教
    育及宣傳推行小組發現上情因而查獲。
二、案經財政部函送台灣台北地方法院檢察署，呈請台灣高等法院檢察署令轉臺灣台
    南地方法院檢察署檢察官偵查起訴。
    理  由
一、訊據被告甲○○如矢口否認有前揭連續行使變造私文書之犯行，辯稱：其平常有
    搜集統一發票習慣，不知如附表示時間，向如附表所示之銀行，所兌領三張統一
    發票是變造的云云。惟查：扣案該三張統一發票確係變造的，有財政部函、伍堡
    實業有限公司函、八八一八食品股份有限公司函、高穎商行函及變造之三張統一
    發票附卷可稽。再者，衡諸社會生活常情，從被告連續三個月（民國八十五年十
    二月份、八十六年一月份、八十六年二月份）所兌領三張統一發票均係變造以觀
    ，實在難以信其為巧合而不知情？本院審理期間，多次諭知被告就扣案該三張統
    一發票，其合法來源舉證，以供本院調查，惟被告始終均無法舉證，足證其對所
    行使之統一發票係變造統一發票至明，是被告前開所辯顯為卸責之詞，諉無可採
    ，本件事證明確，被告犯行堪以認定。
二、按統一發票係營業稅法第三十二條規定為營業人銷售貨物或勞務予買受人之憑證
    ，其性質屬私文書，故被告持附表所示變造之統一發票兌領獎金，使銀行之承辦
    人員陷於錯誤而為給付，自足以生損害於該銀行及財政部對於統一發票中獎事宜
    之管理之所為，核係犯刑法第二百十六條、第二百十條之行使變造私文書罪及同
    法第三百三十九條第一項之詐欺取財罪；又其先後多次行使變造私文書及先後多
    次詐欺取財既遂之犯行，各係時間緊接，觸犯構成要件相同之罪名，顯係基於概
    括犯意反覆為之，均為連續犯，應分別依刑法第五十六條規定論以連續行使變造
    私文書一罪及連續詐欺取財罪既遂罪一罪，並加重其刑。被告所犯上開連績行使
    變造私文書及連續詐欺取財罪間，則有方法結果之牽連關係，為牽連犯，應從一
    重之連續行使變造私文書罪處斷。爰審酌被告之品行、智識程度、犯罪之動機、
    目的、手段，及其連續兌領施詐僅新台幣九千元，所生危害不大及其犯後仍空言
    砌詞否認犯罪之態度等一切情狀，量處如主文所示之刑，以資懲儆。查被告前未
    曾受有期徒刑以上刑之宣告，此有台灣台南地方法院檢察署刑案資料查註紀錄表
    附卷可按，其經此起訴審判，爾後當知所警惕，信無再犯之虞，本院認被告上所
    宣告之刑以暫不執行為適當，併諭知緩刑三年，以啟自新。扣案如附表所示之物
    ，雖為被告供犯罪所用之物，惟已因其行使交付各該附表所示之銀行，故不予宣
    告沒收，附此敘明。
據上論斷，應依刑事訴訟法第二百九十九條第一項前段，刑法第五十六條、第二百十
六條、第二百十條、第三百三十九條第一項、、第五十五條、第七十四條第一款，罰
金罰鍰提高標準條例第一條前段，判決如主文。
本案經檢察官陳建宏到庭執行職務。
中    華    民    國     八十九    年    二      月   一   十    四     日
                                  臺灣臺南地方法院刑事第一庭
                                          法  官
附錄本案論罪科刑法條全文：
刑法第二百十六條：
行使第二百十條至第二百十五條之文書者，依偽造、變造文書或登載不實事項或使登
載不實事項之規定處斷。
刑法第二百十條：
偽造、變造私文書，足以生損害於公眾或他人者，處五年以下有期徒刑。
刑法第三百三十九條第一項：
意圖為自己或第三人不法之所有，以詐術使人將本人或第三人之物交付者，處五年以
下有期徒刑、拘役或科或併科一千元以下罰金。


司法院資訊處製作；財團法人民間司法改革基金會備份。
